臺灣新竹地方法院刑事判決
                                      111年度易字第712號
公  訴  人  臺灣新竹地方檢察署檢察官
被      告  李和展



上列被告因竊盜案件，經檢察官提起公訴（111年度偵緝字第680
號），被告於本院準備程序為有罪之陳述，經本院裁定進行簡式
審判程序獨任審理，判決如下：
    主  文
李和展共同犯非法由自動付款設備取財罪，累犯，處有期徒刑參
月，如易科罰金，以新臺幣壹仟元折算壹日。
未扣案之犯罪所得新臺幣參仟伍佰元沒收，於全部或一部不能沒
收或不宜執行沒收時，追徵其價額。 
    事  實
一、李和展與真實姓名及年籍均不詳、綽號「阿發」之成年男子
    ，共同意圖為自己不法之所有，基於非法由自動付款設備取
    財之犯意聯絡，於民國110年2月16日上午6時6分許，在王俊
    諺所經營、址設新竹市○區○○路00號之選物販賣機店，以電
    子干擾器干擾店內之兌幣機感應設備，使兌幣機內硬幣自動
    掉落，而竊取現金新臺幣(下同)5,830元，得手後旋共同騎
    乘車牌號碼000-000號普通重型機車離開現場，李和展並從
    中獲得3,500元贓款。嗣王俊諺發現遭竊並調閱監視錄影畫
    面後報警處理，始悉上情。
二、案經王俊諺訴由新竹市警察局第二分局報請臺灣新竹地方檢
    察署檢察官偵查起訴。
    理  由
一、本件被告李和展所犯之罪，並非法定刑為死刑、無期徒刑或
    最輕本刑3 年以上有期徒刑之罪，亦非高等法院管轄第一審
    之案件，而被告於準備程序進行中就被訴事實已為有罪之陳
    述，經本院告知簡式審判程序之旨，並聽取檢察官及被告之
    意見後，本院乃依刑事訴訟法第273條之1第1項規定，裁定
    進行簡式審判程序，合先敘明。
二、訊據被告就上開非法由自動付款設備取財犯行迭於警詢及偵
    查中、本院準備及簡式審判程序時均坦承不諱（見偵卷第7-
    8頁反面；偵緝卷第60-61頁；本院易字卷第60頁、第64-65
    頁），並有證人即告訴人王俊諺於警詢中之證述可佐（見偵
    卷第4-6頁），復有員警偵查報告(見偵卷第3頁)、監視錄影
    畫面截取照片(見偵卷第19-20頁、第25頁)、現場照片(見偵
    卷第26-32頁)、新竹市警察局第二分局東門派出所受理各類
    案件紀錄表(見偵卷第33頁)附卷可參，足認被告之自白與事
    實相符，本件犯行至堪認定，應依法論科。
三、按設置於選物販賣機店內之兌幣機係用以提供顧客兌換零錢
    以操作機台所用，其操作模式應為顧客插入紙鈔後，由該兌
    幣機給付等值數量之硬幣，該兌幣機性質上應為自動付款設
    備，若以干擾器或他法使兌幣機之感應器對收費與否之辨識
    陷於錯誤，藉以免投幣即能取得硬幣，自屬以不正方法由自
    動付款設備取得他人之物甚明。是核被告所為，係犯刑法第
    339條之2第1項之非法由自動付款設備取財罪。公訴意旨認
    被告所為係犯刑法第320條第1項之竊盜罪，容有誤會，惟因
    其基本社會事實相同，本院自得依法變更起訴法條予以審理
    ，特此敘明。被告就上開犯行，與「阿發」俱有犯意聯絡、
    行為分擔，應論以共同正犯。
四、又被告前①於105年間，因竊盜案件，經臺灣桃園地方法院以
    105年度審簡字第565號判決處有期徒刑2月15日確定；又②於
    105年間，因毒品危害防制條例案件，經臺灣基隆地方法院
    以105年度基簡字第1472號判決處有期徒刑3月確定；又③於1
    05年間，因毒品危害防制條例案件，經臺灣基隆地方法院以
    105年度訴字第829號判決處有期徒刑7月確定；又④於106年
    間，因竊盜案件，經本院以106年度易字第109號判決處有期
    徒刑4月確定；又⑤於106年間，因毒品危害防制條例案件，
    經臺灣基隆地方法院以106年度基簡字第1723號判決處有期
    徒刑4月確定。上開①至④之罪，復經本院以106年度聲字第14
    18號裁定定應執行有期徒刑1年1月確定（下稱甲案），甲案
    、⑤經接續執行，嗣於107年9月12日因縮短刑期執畢出監等
    情，有臺灣高等法院被告前案紀錄表1 份在卷可參，其於有
    期徒刑執行完畢後5 年內故意再犯本件有期徒刑以上之罪，
    為累犯。又審酌被告已有多次財產犯罪之前科紀錄，仍不知
    悔悟，再為本件非法由自動付款設備取財犯行，足見其刑罰
    反應力薄弱，參照釋字第775號解釋文之意旨，本院認應完
    全適用刑法第47條第1 項之規定加重其刑。
五、爰審酌被告不思以正當途徑獲取財物，恣意由自動付款設備
    取得他人之物，侵害他人財產安全，且其已有多次財產犯罪
    之前科紀錄，猶不知悔悟，重蹈覆轍，所為殊值非難；復考
    量被告犯後態度，兼衡其自承教育程度為高中肄業，案發時
    從事水電工，未婚，有2名成年子女，暨本件犯罪動機、手
    段、被害人所受財損等一切情狀，量處如主文所示之刑，並
    諭知易科罰金之折算標準，以資懲儆。
六、被告本件竊盜犯行所得3,500元固未扣案，仍應依刑法第38
    條之1 第1 項規定宣告沒收，於全部或一部不能沒收或不宜
    執行沒收時，依同條第3 項規定，追徵其價額。
據上論斷，應依刑事訴訟法第273 條之1 第1 項、第299 條第1
項前段、第300條，判決如主文。
本案經檢察官陳榮林提起公訴，檢察官馮品捷到庭執行職務。
中　　華　　民　　國　　111 　年　　10　　月　　28　　日
                  刑事第六庭  法  官   林涵雯
以上正本證明與原本無異。
如不服本判決應於收受本判決後20日內向本院提出上訴書狀，上
訴書狀應敘述具體理由。上訴書狀未敘述上訴理由者，應於上訴
期間屆滿後20日內補提理由書狀於本院(均須按他造當事人之人
數附繕本 )「切勿逕送上級法院」。 
中　　華　　民　　國　　111 　年　　10　　月　　28　　日
                              書記官   林汶潔
附錄本案論罪科刑法條：
中華民國刑法第339條之2
意圖為自己或第三人不法之所有，以不正方法由自動付款設備取
得他人之物者，處三年以下有期徒刑、拘役或三十萬元以下罰金
。
以前項方法得財產上不法之利益或使第三人得之者，亦同。
前二項之未遂犯罰之。